【裁判字號】    89,上訴,1690
【裁判日期】    891004
【裁判案由】    毒品危害防制條例
【裁判全文】
臺灣高等法院臺中分院刑事判決              民國八十九年度上訴字第一六九○號
    上  訴  人  臺灣南投地方法院檢察署檢察官
    被      告  甲○○
右上訴人因被告毒品危害防制條例案件，不服臺灣南投地方法院中華民國八十九年七
月二十五日第一審判決（民國八十九年度訴字第二五一號，起訴案號：臺灣南投地方
法院檢察署民國八十九年度毒偵字第一一一三號），提起上訴，本院判決如左：
    主      文
原判決撤銷。
本件免訴。
    理      由
一、原審法院檢察署檢察官公訴意旨以：被告甲○○（以下稱被告）於民國（下同）
    八十五年間因竊盜案件，經臺灣南投地方法院判處有期徒刑九月確定，於八十六
    年間復因懲治盜匪條例案件，再經臺灣南投地方法院判處有期徒刑七月確定，嗣
    經定應執行刑有期徒刑一年四月，於八十六年十一月二十九日假釋保護管束期滿
    執行完畢。又於八十七年六月九日因施用毒品案件，經依臺灣南投地方法院以八
    十七年度毒聲字第三二號裁定送觀察、勒戒後，認無繼續施用毒品之傾向，由本
    署檢察官於八十七年七月二十三日以八十七年度偵緝字第四六號不起訴處分確定
    。嗣又施用第一級、第二級毒品海洛因、安非他命，經臺灣南投地方法院八十八
    年度毒聲字一四○號裁定送戒治處所強制戒治，並於八十八年六月十七日以八十
    八年度訴字第七九號案判處有期徒刑十月、六月合併定應執行有期徒刑一年兩月
    於同年八月五日確定，經通緝到案現在執行中。詎被告於八十九年一月二十八日
    強制戒治後釋放於五年內，又基於概括犯意，自八十九年二月初某日起至八十九
    年四月六日止，連續在南投縣南投市○○里○○路二八巷三號住處及草屯友人等
    處，分別施用第一級、第二級毒品海洛因、安非他命，為警於八十九年四月七日
    十一時五十分許，在南投市○○路與芳美路口查獲，經採尿送驗結果呈嗎啡及甲
    基安非他命陽性反應，案經南投縣警察局南投分局報告偵辦。因認被告分別連續
    犯有毒品危害防制條例第十條第一項施用第一級毒品罪及同法條第二項施用第二
    級毒品罪嫌等情。
二、按曾經判決確定者，應諭知免訴之判決，刑事訴訟法第三百零二條第一款定有明
    文。又前揭法條款之規定，關於實質上一罪或裁判上一罪，均有其適用，連續犯
    係裁判上之一罪，其一部分或全部犯罪事實，曾經判決確定者，其效力當然及於
    全部，故檢察官復將其他部分重行起訴，亦應諭知免訴之判決，業經最高法院四
    十九年台非字第二○號著有判例可資參照。查被告另於八十七年六月間因施用毒
    品，經臺灣南投地方法院以八十七年度毒聲字第三二號裁定送觀察、勒戒後，認
    無繼續施用毒品之傾向，由臺灣南投地方法院檢察署檢察官於八十七年七月二十
    三日以八十七年度偵緝字第四六號為不起訴處分確定，嗣於八十八年七月間至八
    十八年一月間再因施用第一、二級毒品，經臺灣南投地方法院八十七年度毒聲字
    第六一號裁定送觀察、勒戒後，認有繼續施用毒品之傾向，經同院八十八年度毒
    聲字第一四○號裁定送強制戒治，於八十九年一月二十八日強制戒治釋放，前開
    犯行並經同院於八十八年六月十七日以八十八年度訴字第七九號判處有期徒刑十
    月，六月，應執行有期徒刑一年二月，於八十八年八月五日確定。惟被告仍不知
    戒絕，基於施用第一級毒品海洛因之概括犯意，自八十九年一月十五日停止戒治
    保護管束期間起，至同年四月六日止，連續在南投縣南投市○○路二八巷三號住
    處及草屯鎮不詳朋友住處，每二至三天即以將海洛因摻入香煙內，以火點燃香煙
    後吸食之方式或用針筒注射方式，施用第一級毒品海洛因多次；另又基於施用第
    二級毒品安非他命之概括犯意，自八十九年一月十五日起至同年四月六日止，連
    續在南投縣南投市○○路二八巷三號住處及草屯鎮不詳朋友住處，以將安非他命
    置於玻璃管內，其下用火加熱使生煙氣後吸食之方式，施用第二級毒品安非他命
    十餘次；嗣於八十九年二月二日十七時許，在南投縣南投市○○路二八巷三號住
    處內，為警查獲，並當場扣得海洛因一包（淨重零點零四公克，包裝重零點二一
    公克）、注射針筒一支、吸食器一組等物，另又於八十九年一月三十一日十一時
    十五分、同年四月七日十一時五十分，分別在南投縣南投市○○路八十六號前、
    同市○○路與芳美路口，經警採尿送驗，而查知上情。案經南投憲兵隊及南投縣
    警察局南投分局報請臺灣南投地方法院檢察署檢察官於八十九年三月九日以八十
    九年度毒偵字第四四一號偵查終結提起公訴及將八十九年度毒偵字第七四八號移
    送併案原審法院另案八十九年度訴字第一一七號審判，於八十九年八月十八日判
    決被告連續施用第一級毒品罪，累犯，量處有期徒刑捌月。扣案之第一級毒品海
    洛因壹包（淨重零點零四公克，包裝重零點二一公克）沒收銷燬之，注射針筒壹
    支沒收；又連續施用第二級毒品罪，累犯，量處有期徒刑陸月，扣案之吸食器壹
    組沒收。並定主刑部分應執行有期徒刑壹年。於八十九年九月十一日確定有案，
    此有臺灣南投地方法院八十九年九月二十六日投院鳴刑慧八九訴一一七字第一六
    九二三號函送八十九年度毒偵字第四四一號檢察官起訴書及原審法院另案八十九
    年度訴字第一一七號被告違反毒品危害防制條例案件判決正本各一件附本院卷可
    憑。該案與本件檢察官起訴被告之犯罪事實，均時間緊接，基於概括之犯意，而
    犯同一之罪名，屬連續犯，為裁判上之一罪，依照前揭最高法院判例說明，該案
    判決之效力，應及於本件全部犯罪，檢察官上訴意旨指摘原審判決疏於查明重複
    科刑不當，為有理由，自應由本院將原審判決撤銷。爰不經言詞辯論，逕行諭知
    本件免訴之判決（參照最高法院四十七年台非字第四二號判例），以符規定。
三、據上論結：應依刑事訴訟法第三百六十九條第一項前段、第三百六十四條、第三
    百零二條第一款、第三百零七條，判決如主文。
中      華      民      國     八十九     年      十      月     四     日
                                   臺灣高等法院臺中分院刑事第三庭
                                         審判長法  官  方  艤  駐
                                               法  官  劉  連  星
                                               法  官  廖  柏  基
右正本證明與原本無異。
施用第一級毒品部分得上訴。
施用第二級毒品部分不得上訴。
如不服本判決應於收受送達後十日內向本院提出上訴書狀，其未述上訴之理由者並
得於提起上訴後十日內向本院補提理由書（均須按他造當事人之人數附繕本）。
                                               書記官  陳  曉  青
中      華      民      國     八十九     年      十      月     五     日
                                                                        Ｄ


司法院資訊處製作；財團法人民間司法改革基金會備份。
